【裁判字號】    95,訴,286
【裁判日期】    950331
【裁判案由】    毒品危害防制條例
【裁判全文】
臺灣高雄地方法院刑事判決               95年度訴字第286號
公  訴  人  臺灣高雄地方法院檢察署檢察官
被      告  乙○○
上列被告因毒品危害防制條例案件，經檢察官提起公訴（94年度
毒偵字第9333號）及移送併辦（95毒偵字第1287號），本院合議
庭裁定由受命法官獨任進行簡式審判程序，判決如下：
    主  文
乙○○連續施用第一級毒品，處有期徒刑玖月。
    事  實
一、乙○○曾於民國88年間因施用毒品案件，經本院以88年度毒
    聲字第9198號裁定送觀察、勒戒後，認有繼續施用毒品之傾
    向，經本院以88年度毒聲字第9681號裁定令入戒治處所施以
    強制戒治，於強制戒治已滿3 月後，成效經評定為合格，再
    經本院以89年度毒聲字第4192號裁定停止戒治，所餘戒治期
    間自89年6 月27日起付保護管束釋放出所，嗣因故經本院以
    89年度毒聲字第7591號裁定撤銷上開停止戒治，再度令入戒
    治處所執行殘餘強制戒治期間，並於90年7 月17日強制戒治
    執行完畢釋放，該部分施用毒品犯行則經臺灣高雄地方法院
    檢察署檢察官於90年8 月3 日以89年度戒毒偵字第887 號為
    不起訴處分確定。又於91年間、93年間再因施用毒品案件，
    經本院分別以91年度訴字第3064號、93年度訴字第1570號判
    處有期徒刑10月、1 年3 月，上開案件接續執行，甫於94年
    9 月16日縮短刑期假釋出監交付保護管束，現仍假釋中。詎
    猶未戒除毒癮，於前揭觀察、勒戒及強制戒治執行完畢釋放
    後5 年內，復基於施用第一級毒品之概括犯意，於94年10月
    19日14時許及同年12月1 日中午12時許，在其位於高雄市○
    ○區○○路125 巷20號之住處內，以將海洛因摻入香煙內點
    燃吸食產生煙霧之方式，連續施用海洛因2 次。嗣於：（1
    ）94年10月20日，經臺灣高雄地方法院檢察署觀護人依法通
    知其到場，並採集其尿液送驗後，呈嗎啡陽性反應；（2）
    94 年12 月3 日，因其被列管為毒品調驗人口，經警依法通
    知其到場，並採集其尿液送驗後，呈嗎啡陽性反應，始悉上
    情。
二、案經臺灣高雄地方法院檢察署觀護人告發暨高雄市政府警察
    局三民第二分局報告臺灣高雄地方法院檢察署檢察官偵查起
    訴及移送併案審理。
    理  由
一、本件被告乙○○所犯係死刑、無期徒刑、最輕本刑為3 年以
    上有期徒刑以外之罪，其於準備程序中就被訴事實為有罪之
    陳述，經法官告知簡式審判程序之旨，並聽取公訴人、被告
    之意見後，本院合議庭認為適宜而裁定由受命法官獨任進行
    簡式審判程序，先予敘明。
二、上揭事實，業據被告於本院審理時坦承不諱，且被告經觀護
    人及警方通知到場所採集之尿液，經分別送台灣檢驗科技股
    份有限公司、長榮大學先以酵素免疫分析法初步檢驗，復以
    氣相層析質譜儀法確認檢驗之結果，均呈現海洛因代謝物嗎
    啡陽性反應等情，有臺灣高雄地方法院檢察署受保護管束人
    尿液檢體監管紀錄表、列管毒品人口尿液檢體採集送驗紀錄
    表、該公司94年11月2 日編號KH2005A0000000號濫用藥物尿
    液檢驗報告及該校94年12月16日濫用藥物尿液確認報告各1
    紙在卷可憑，足見被告自白，核與事實相符。從而，本案事
    證明確，被告犯行，堪予認定。
三、按犯毒品危害防制條例第10條第1 項施用第一級毒品之罪者
    ，檢察官應聲請法院裁定令被告入勒戒處所觀察、勒戒；經
    觀察、勒戒後，認無繼續施用毒品傾向者，檢察官應為不起
    訴處分，如有繼續施用毒品傾向者，檢察官應聲請法院裁定
    令入戒治處所強制戒治；觀察、勒戒或強制戒治執行完畢釋
    放後，5 年內再犯第10條之罪，檢察官應依法追訴，此觀諸
    毒品危害防制條例第20條第1 項、第2 項、第23條第2 項前
    段規定自明。查被告前於88年間因施用毒品案件，經本院以
    88年度毒聲字第9198號裁定送觀察、勒戒後，認有繼續施用
    毒品之傾向，經本院以88年度毒聲字第9681號裁定令入戒治
    處所施以強制戒治，於強制戒治已滿3 月後，成效經評定為
    合格，再經本院以89年度毒聲字第4192號裁定停止戒治，所
    餘戒治期間自89年6 月27日起付保護管束釋放出所，嗣因故
    經本院以89年度毒聲字第7591號裁定撤銷上開停止戒治，再
    度令入戒治處所執行殘餘強制戒治期間，並於90年7 月17日
    強制戒治執行完畢釋放，該部分施用毒品犯行則經臺灣高雄
    地方法院檢察署檢察官於90年8 月3 日以89年度戒毒偵字第
    887 號為不起訴處分確定，此有卷附臺灣高等法院被告前案
    紀錄表、臺灣高雄地方法院檢察署刑案資料查註紀錄表、全
    國施用毒品案件紀錄表各1 份在卷可佐，足徵被告確於前開
    觀察、勒戒及強制戒治執行完畢釋放後，5 年內再犯本件毒
    品危害防制條例第10條第1 項之施用第一級毒品罪，揆諸前
    揭法條意旨，自應依法論科。
四、按海洛因係毒品危害防制條例第2 條第2 項第1 款所定之第
    一級毒品，不得持有及施用。是核被告所為，係犯毒品危害
    防制條例第10條第1 項之施用第一級毒品罪。被告持有第一
    級毒品海洛因後進而施用，其持有之低度行為應為施用之高
    度行為所吸收，不另論罪。被告前後2 次施用海洛因之犯行
    ，時間緊接，方法相同，觸犯構成要件相同之罪名，顯係基
    於概括之犯意反覆為之，應依連續犯之規定論以一罪，並加
    重其刑。爰審酌被告因施用毒品案件，前經施以觀察、勒戒
    及強制戒治後，仍再犯本件犯行，足見其惡習已深，戒絕毒
    癮之意志不堅，未能體悟施用毒品對自己、家人造成之傷害
    及社會之負擔，自屬可議，惟其犯後坦承犯行，尚有悔意，
    復參以施用毒品本質上係屬戕害自身健康之行為，尚未直接
    危害他人，反社會性之程度應屬較低等一切情狀，量處如主
    文所示之刑，以示懲儆。
據上論斷，應依刑事訴訟法第273 條之1 第1 項、第299 條第1
項前段，毒品危害防制條例第10條第1 項，刑法第11條前段、第
56條 ，判決如主文。
本案經檢察官甲○○到庭執行職務。
中    華    民    國    95    年    3     月    31    日
                  刑事第十二庭  法  官  林書慧
以上正本證明與原本無異。
如不服本判決，應於判決送達後10日內，向本院提出上訴狀。
中    華    民    國    95    年    3     月    31    日
                                書記官  鍾錦祥
附錄本件論罪科刑法條：
毒品危害防制條例第10條第1項
施用第一級毒品者，處6 月以上5 年以下有期徒刑。


司法院資訊處製作；財團法人民間司法改革基金會備份。
